【裁判字號】    89,易,1095
【裁判日期】    890612
【裁判案由】    竊盜
【裁判全文】
臺灣臺北地方法院刑事判決                        八十九年度易字第一０九五號
    公  訴  人  臺灣臺北地方法院檢察署檢察官
    被      告  甲○○○
右列被告因竊盜案件，經檢察官聲請簡易判決處刑（八十八年度偵字第二五六四０號
），嗣經本院臺北簡易庭受理後（八十九年度北簡字第一０號），認為不得以簡易判
決處刑，而改以通常程序審理，本院判決如左：
    主  文
甲○○○竊盜，處拘役伍拾日。
    事  實
一、甲○○○曾於民國八十年及八十一年間因竊盜案件，經本院以八十年度易字第五
    一六二號及八十一年度易字第二０四號判決分別判處罰金二千元及四千元確定，
    復於八十六年間因竊盜案件，經台灣高等法院八十六年度上易字第一五四七號判
    決判處拘役二十日，緩刑二年（民國八十六年九月十二日判決確定），猶不知悔
    改，竟意圖為自己不法之所有，於民國八十八年十一月二十三日下午二時許，在
    臺北市○○區○○路三五一號之全家福鞋品量販店，趁機竊取女用皮鞋一雙（價
    值新台幣一千一百九十元），得手後欲離去時，為乙○○發現而報警處理。
二、案經台北市政府警察局信義分局報請台灣台北地方法院檢察署檢察官聲請簡易判
    決處刑，經本院台北簡易庭認不得以簡易判決處刑，而改依通常程序審理。
    理  由
一、訊據被告甲○○○固不否認有於上開時地將皮鞋放入其背包內之事實，惟矢口否
    認有何竊盜犯行，辯稱：其係要購買云云。經查，右揭犯罪事實，業據證人乙○
    ○於警訊及本院調查中指訴綦詳，並有證人乙○○所書具之贓物認領保管單在卷
    可稽。又證人乙○○於本院八十九年六月七日調查中證稱：「當天我在櫃檯，我
    有聽到聲音我去看，我有看到被告把鞋放在皮包，等被告要出我們店門，我才詢
    問被告有無需要幫忙，被告才把鞋從皮包內拿出來，在她走出店門前，並未走到
    櫃檯去付款。」等語，徵諸被告甲○○○於警訊中供承：「我竊得該店內女用皮
    鞋放置個人皮包時，被該店內員工發現後當時很緊張就往店門外跑，就在該店門
    前要搭計程車時，被本所巡邏人員當場人贓俱獲。」等語，被告甲○○○明知該
    鞋非其所有而將之置於個人皮包內，復未付款即走出店門，其所為難謂無不法所
    有之意圖。是其上開所辯，要屬事後卸責之詞，不足採信。本件事證明確，被告
    犯行洵堪認定，應予依法論科。
二、核被告甲○○○所為，係犯刑法第三百二十條第一項之竊盜罪。爰審酌被告曾有
    多次竊盜犯行，卻仍不思上進，一再以身試法，其惡性難謂非鉅，且其犯後猶狡
    詞卸責，及其犯罪之動機、目的、手段、被告之品行、智識程度、所得利益、犯
    罪所生之危害等一切情狀，量處如主文所示之刑。
據上論結，應依刑事訴訟法第四百五十二條、第二百九十九條第一項前段、刑法第三
百二十條第一項、罰金罰鍰提高標準條例第一條前段，判決如主文。
本案經檢察官柯金柱到庭執行職務。
中    華    民    國      八十九      年      六      月      十二      日
                                      臺灣臺北地方法院刑事第九庭
                                          法  官  黃  雅  君
右正本證明與原本無異。
如不服本判決，應於判決送達後十日內，向本院提出上訴狀。
                                          書記官  陳  怡  如
中    華    民    國      八十九      年      六      月      十三      日
附錄本案論罪科刑法條：
刑法第三百二十條第一項
一意圖為自己或第三人不法之所有，而竊取他人之動產者，為竊盜罪，處五年以下有
  期徒刑、拘役或五百元以下罰金。


司法院資訊處製作；財團法人民間司法改革基金會備份。
